---
title: "TG II Igor Freitas"
output:
  pdf_document: default
  html_document: default
date: "2022-11-08"
---

```{r setup, include=FALSE}
knitr::opts_chunk$set(echo = TRUE)
```
#.
#.
# *********  Acessar arquivos com modelos de materias anteriores no R **********
#.
#.
## Essa e a analise dos dados historicos dos retornos das acoes da Microsoft Corp.
##.
## Serao utilizados os modelos ARIMA, Exp. Smoothing, Neural net e xgboost.
## Estes modelos serao utilizados para a previsao dos retorno da acao 
## analisando dados de 2020, 2021 e 2022, sendo os dois primeiros anos
## o conjunto de treino e o ano corrente como teste/validacao
## a intencao e prever os valores da proxima semana e calcular o erro.
## Os erros de cada modelo serao computados por dia da semana
## sendo o dia uma variavel de cada semana preditiva e a media da semana 
## como indicador global da previsao.
## Um algoritmo foi construido para extracao destes dados e nele o conjunto de 
## teste e iterado por semana do ano de 2022, dessa forma a analise dos dados
## considera os dados ate a sexta feira da ultima semana e em semana com feriado
## faz a previsao apenas para os dias uteis e computa NA para o dia sem dados.


## Bibliotecas utilizadas - Retira as que nao usou e pega as funcoes de cada pro texto
```{r Library}

library(quantmod) # v 
library(dplyr) # v 
library(tidyr)
library(lubridate) # v 
library(forecast) # v 
library(forecastxgb) # v
library(xts)
library(tseries) # v
library(timeSeries)
library(magrittr)
library(nnfor) # v 
library(xgboost) # v 
library(TTR)
library(caret)
library(readr)
library(readxl)
# library(xlsx)

library(tidyverse)
library(fpp2) #v 
library(ggplot2)
library(e1071)
library(bayesforecast) # v

```
## Dados e feat eng V
```{r data}

## De 01.01.2020 ate 18.11.2022 (HOJE)


# plot(MSFT$MSFT.Adjusted)
getSymbols("MSFT", src = "yahoo", from = as.Date("2022-5-1"), #Year-Month-Day
                     to = as.Date("2022-11-12"), periodicity = "daily")
chartSeries(MSFT, type = "auto",  theme = chartTheme('white'), minor.ticks = FALSE)

getSymbols("MSFT", src = "yahoo", from = as.Date("2020-1-1"), #Year-Month-Day
                     to = as.Date("2022-11-12"), periodicity = "daily")

retrn <- dailyReturn(Cl(MSFT), type=c("arithmetic","log")[1])
MSFT  <- as.data.frame(retrn)
names(MSFT) <- "retornos"
MSFT$Date   <- as.Date( rownames(MSFT) )
 
# Dia da semana
MSFT$wday   <- wday(MSFT$Date) # Como numero
MSFT$wdayname   <- wday(MSFT$Date, label = TRUE, abbr=TRUE)
MSFT$month_day   <- day(MSFT$Date)
  
#num da semana
MSFT$week   <- format(MSFT$Date, "%W")

week <- 0
#days in week
weeks_total <- c()

for (i in 1:length(MSFT$week)) {
  x <- as.numeric(MSFT[i,6])
  ano <- format(MSFT[i,2], "%Y")
    if (ano == 2020){
       weeks_total <- c(weeks_total,x+1)
    }
    else if (ano == 2021){
       weeks_total <- c(weeks_total,x+53)
    }
    else
      {
       weeks_total <- c(weeks_total,x+105)
    }
}

MSFT$wk_total <- weeks_total

MSFTforecast <- subset(MSFT, wk_total == 151)
MSFT <- subset(MSFT, wk_total != 151)

write.csv(MSFT, file = "MSFT.csv", row.names = FALSE)
write.csv(MSFTforecast, file = "MSFT_forecast.csv", row.names = FALSE)


# plot(MSFT$Date,MSFT$retornos, type = 'line')

# Agora com os dados organizados em um dataframe que contem : 
# 
#          Retornos   Date   Wday   wdayname    month_day    week    wk_total
#  1
#  2
#  .
#  .
#  .
# n days
#
#
```
##.
# Auto Regressive Integrated Moving Average (ARIMA) - ajuste V
##.
##.
```{r ARIMA}
  #
  # 17.11.2022 - 10h46 - last run
  
  unq_wks <- unique(MSFT$wk_total)
  bk <- 106  #with 104 weeks(2 YEARS) predict 105 and test, with 105 weeks predict 106 and test ....
  errors <- c()
  dt_day_errors <- as.data.frame(matrix(nrow = 0,ncol = 5))

start_time <- Sys.time()
while (bk < length(unq_wks)+1) {
  #
  #
  train_set <- subset(MSFT,wk_total < bk)   #TRAIN SET 2020 & 2021
  test_set <-  subset(MSFT,wk_total == bk)  #TEST SET THE NEXT WEEK 2022 YEAR UNTIL PRESENT    WEEK
  bk <- bk+1
  #
  # Preve os proximos n dias existentes na semana seguinte baseado em dados 
  # que vao até a semana anterior e gera um dataframe resposta
  #  
  fit <- auto.arima(train_set$retornos)   ### model ARIMA ###
  pred <- forecast(fit, h= nrow(test_set) )  ### predict ###

  test_set$model_pred <- as.numeric(pred$mean)

  days <- c()
  day_error <- c()
  
  for (j in 1:nrow(test_set)) {
      day_error <- c(day_error,test_set[j,8]-test_set[j,1])
  }
  
  test_set$day_error <- day_error
  total_days <- c(2,3,4,5,6)
  day_error_correct <- c()
  
  for(k in 1:5){
    day_line <- subset(test_set, wday == total_days[k])
    if(nrow(day_line) < 1){
      day_error_correct[k] <- NA
    }else{
      day_error_correct[k] <- day_line[1,9]
    }
  }
     #day_error_correct <- c(day_error_correct, mean(day_error))
     dt_day_errors <- rbind(dt_day_errors,day_error_correct)
}
  End_time <- Sys.time()
  Total <- as.numeric(End_time - start_time) # SECS
 # start_time <- 0
 # End_time <- 0 
  
  colnames(dt_day_errors) <- c('Seg','Ter','Qua','Qui','Sex')
  
  # eh isso aqui que eu preciso de todos modelos
  day_rmse <- apply(dt_day_errors, 2, function(x) sqrt(mean(x^2, na.rm = TRUE))) # SQRT DO ERRO ( DESVIO DO ERRO)
  model_name <- "ARIMA"
  write.csv(dt_day_errors, file = paste0("day_errors_model_", model_name,".csv"), row.names = FALSE)
  write.csv(day_rmse, file = paste0("day_RMSE_model_", model_name,".csv"), row.names = FALSE)
  
  finalfit <- auto.arima(MSFT$retornos)
  forecasted <- forecast(finalfit, h= 5 )
  MSFTforecast <- forecasted$mean
  
  write.csv(MSFTforecast, file = paste0("forecast_", model_name,".csv"), row.names = FALSE)

```
##.
## Suav. Exponencial - ajuste V
##.
##.
```{r ExpSmth}
  #
  # 17.11.2022 - 10h47 - last run
# pre ajuste do modelo - melhor alpha que minimiza o RMSE
 
  SES <- ses(ts_of_msft, alpha = .1, h = nrow(test_set), frequency = 1)
  accuracy(SES, test_set$retornos)

  alpha <- seq(.01, .99, by = .01)
  RMSE <- NA
  
  for(i in seq_along(alpha)) {
  
  fit <- ses(ts_of_msft, alpha = alpha[i], h = length(ts_of_msft_test))
  RMSE[i] <- accuracy(fit, test_set$retornos)[2,2]
  
  }

  alpha.fit <- data_frame(alpha, RMSE)
  alpha_min <- subset(alpha.fit, RMSE == min(RMSE)) ## = 0.99, ta certo ficar no extremo ?
  min_rmse_alpha <- as.numeric(alpha_min[1,1])

## FIT ##
  
  unq_wks <- unique(MSFT$wk_total)
  bk <- 106  #with 104 weeks(2 YEARS) predict 105 and test, with 105 weeks predict 106 and test ....
  errors <- c()
  dt_day_errors <- as.data.frame(matrix(nrow = 0,ncol = 5))
  
start_time <- Sys.time()
while (bk < length(unq_wks)+1) {
  #
  #
  train_set <- subset(MSFT,wk_total < bk)   #TRAIN SET 2020 & 2021
  test_set <-  subset(MSFT,wk_total == bk)  #TEST SET THE NEXT WEEK 2022 YEAR UNTIL PRESENT WEEK
  bk <- bk+1
  #
  ts_of_msft <- ts(train_set$retornos)

  fit <- ses(ts_of_msft, alpha = min_rmse_alpha, h = nrow(test_set)) ### model Exp. Smo. ###
  # accuracy(fit, test_set$retornos)
  
  # Preve os proximos n dias existentes na semana seguinte baseado em dados 
  # que vao até a semana anterior e gera um dataframe resposta
  #  
  pred <- forecast(fit, h = nrow(test_set))
  # pred$mean
  test_set$model_pred <- as.numeric(pred$mean) ### como vou fazer isso, o modelo me da apenas uma media?

  days <- c()
  day_error <- c()
  
  for (j in 1:nrow(test_set)) {
      day_error <- c(day_error,test_set[j,8]-test_set[j,1])
  }
  
  test_set$day_error <- day_error
  total_days <- c(2,3,4,5,6)
  day_error_correct <- c()
  
  for(k in 1:5){
    day_line <- subset(test_set, wday == total_days[k])
    if(nrow(day_line) < 1){
      day_error_correct[k] <- NA
    }else{
      day_error_correct[k] <- day_line[1,9]
    }
  }
     #day_error_correct <- c(day_error_correct, mean(day_error))
     dt_day_errors <- rbind(dt_day_errors,day_error_correct)
}
  End_time <- Sys.time()
  Total <- as.numeric(End_time - start_time) # SECS
  start_time <- 0
  End_time <- 0 
  
  colnames(dt_day_errors) <- c('Seg','Ter','Qua','Qui','Sex')
  
  # eh isso aqui que eu preciso de todos modelos
  day_rmse <- apply(dt_day_errors, 2, function(x) sqrt(mean(x^2, na.rm = TRUE))) # SQRT DO ERRO ( DESVIO DO ERRO)
  model_name <- "exp_smoth"
  write.csv(dt_day_errors, file = paste0("day_errors_model_", model_name,".csv"), row.names = FALSE)
  write.csv(day_rmse, file = paste0("day_RMSE_model_", model_name,".csv"), row.names = FALSE)
  Total
  
```
##.
## Extreme Gradient Boosting - ajuste V
##. 
##.
```{r xgboost}
 #
   # 17.11.2022 - 10h48 - last run
# https://www.kaggle.com/code/robikscube/tutorial-time-series-forecasting-with-xgboost - python

# http://datasideoflife.com/?p=1009

  unq_wks <- unique(MSFT$wk_total)
  bk <- 106  #with 104 weeks(2 YEARS) predict 105 and test, with 105 weeks predict 106 and test ....
  errors <- c()
  dt_day_errors <- as.data.frame(matrix(nrow = 0,ncol = 5))

start_time <- Sys.time()
while (bk < length(unq_wks)+1) {
  #
  #
  train_set <- subset(MSFT,wk_total < bk)   #TRAIN SET 2020 & 2021
  test_set <-  subset(MSFT,wk_total == bk)  #TEST SET THE NEXT WEEK 2022 YEAR UNTIL PRESENT WEEK
  bk <- bk+1
  #
  ts_of_msft <- ts(train_set$retornos)
  #
  # Preve os proximos n dias existentes na semana seguinte baseado em dados 
  # que vao até a semana anterior e gera um dataframe resposta
  #  
  fit <- xgbar(ts_of_msft)  ### model XGBoost ###
  pred <- forecast(fit, h= nrow(test_set) )  ### predict ###

  test_set$model_pred <- as.numeric(pred$mean)

  days <- c()
  day_error <- c()
  
  for (j in 1:nrow(test_set)) {
      day_error <- c(day_error,test_set[j,8]-test_set[j,1])
  }
  
  test_set$day_error <- day_error
  total_days <- c(2,3,4,5,6)
  day_error_correct <- c()
  
  for(k in 1:5){
    day_line <- subset(test_set, wday == total_days[k])
    if(nrow(day_line) < 1){
      day_error_correct[k] <- NA
    }else{
      day_error_correct[k] <- day_line[1,9] # coluna day error
    }
  }
     #day_error_correct <- c(day_error_correct, mean(day_error))
     dt_day_errors <- rbind(dt_day_errors,day_error_correct)
}
  End_time <- Sys.time()
  Total <- as.numeric(End_time - start_time) # SECS
  start_time <- 0
  End_time <- 0 
  
  colnames(dt_day_errors) <- c('Seg','Ter','Qua','Qui','Sex')
  
  # eh isso aqui que eu preciso de todos modelos
  day_rmse <- apply(dt_day_errors, 2, function(x) sqrt(mean(x^2, na.rm = TRUE))) # SQRT DO ERRO ( DESVIO DO ERRO)
  model_name <- "xgboost"
  write.csv(dt_day_errors, file = paste0("day_errors_model_", model_name,".csv"), row.names = FALSE)
  write.csv(day_rmse, file = paste0("day_RMSE_model_", model_name,".csv"), row.names = FALSE)  
  
  MSFT_series <- ts(MSFT$retornos)
  summary(fit)
  finalfit <- xgbar(MSFT_series)
  forecasted <- forecast(finalfit, h= 5 )
  autoplot(forecasted)
  MSFTforecast <- forecasted$mean
  
  write.csv(MSFTforecast, file = paste0("forecast_", model_name,".csv"), row.names = FALSE)
  
  #hist(dt_day_errors$Sex)

```
##.
## Neural networks - ajuste V
##.
##.
```{r NN}
 #
   # 17.11.2022 - 10h48 - last run
## FIT ##
  
  unq_wks <- unique(MSFT$wk_total)
  bk <- 106  #with 104 weeks(2 YEARS) predict 105 and test, with 105 weeks predict 106 and test ....
  errors <- c()
  dt_day_errors <- as.data.frame(matrix(nrow = 0,ncol = 5))

start_time <- Sys.time()
while (bk < length(unq_wks)+1) {
  #
  #
  train_set <- subset(MSFT,wk_total < bk)   #TRAIN SET 2020 & 2021
  test_set <-  subset(MSFT,wk_total == bk)  #TEST SET THE NEXT WEEK 2022 YEAR UNTIL PRESENT WEEK
  bk <- bk+1
  #
  ts_of_msft <- ts(train_set$retornos)

  fit <- elm(ts_of_msft, reps = 40) ### model NN ### TESTAR ELM > Extreme Learning ; GLM > Generalized Linear Models
  pred <- forecast(fit, h= nrow(test_set) )
  
  #accuracy(fit, test_set$retornos)
  
  # Preve os proximos n dias existentes na semana seguinte baseado em dados 
  # que vao até a semana anterior e gera um dataframe resposta
  #  
  # pred <- forecast(fit, h =5)
  # pred$model
  test_set$model_pred <- as.numeric(pred$mean) ### como vou fazer isso, o modelo me da apenas uma media?

  days <- c()
  day_error <- c()
  
  for (j in 1:nrow(test_set)) {
      day_error <- c(day_error,test_set[j,8]-test_set[j,1])
  }
  
  test_set$day_error <- day_error
  total_days <- c(2,3,4,5,6)
  day_error_correct <- c()
  
  for(k in 1:5){
    day_line <- subset(test_set, wday == total_days[k])
    if(nrow(day_line) < 1){
      day_error_correct[k] <- NA
    }else{
      day_error_correct[k] <- day_line[1,9]
    }
  }
     #day_error_correct <- c(day_error_correct, mean(day_error))
     dt_day_errors <- rbind(dt_day_errors,day_error_correct)
}
  End_time <- Sys.time()
  Total <- difftime(End_time, start_time, units = "mins") # SECS
  # start_time <- 0
  # End_time <- 0 
  
  colnames(dt_day_errors) <- c('Seg','Ter','Qua','Qui','Sex')
  
  # eh isso aqui que eu preciso de todos modelos
  day_rmse <- apply(dt_day_errors, 2, function(x) sqrt(mean(x^2, na.rm = TRUE))) # SQRT DO ERRO ( DESVIO DO ERRO)
  model_name <- "neuralnet"
  write.csv(dt_day_errors, file = paste0("day_errors_model_", model_name,".csv"), row.names = FALSE)
  write.csv(day_rmse, file = paste0("day_RMSE_model_", model_name,".csv"), row.names = FALSE)
  Total
  
```
##.
## Naive-Bayes - ajuste V
##.
##.
```{r NaiveBayes}

  unq_wks <- unique(MSFT$wk_total)
  bk <- 106  #with 104 weeks(2 YEARS) predict 105 and test, with 105 weeks predict 106 and test ....
  errors <- c()
  dt_day_errors <- as.data.frame(matrix(nrow = 0,ncol = 5))

start_time <- Sys.time()
while (bk < length(unq_wks)+1) {
  #
  #
  train_set <- subset(MSFT,wk_total < bk)   #TRAIN SET 2020 & 2021
  test_set <-  subset(MSFT,wk_total == bk)  #TEST SET THE NEXT WEEK 2022 YEAR UNTIL PRESENT WEEK
  bk <- bk+1
  #
  ts_of_msft <- ts(train_set$retornos)
  #
  # Preve os proximos n dias existentes na semana seguinte baseado em dados 
  # que vao até a semana anterior e gera um dataframe resposta
  #  
  fit <- stan_naive(ts_of_msft)  ### model Naive-Bayes ###
  pred <- forecast(fit, h = nrow(test_set))  ### predict ###

  test_set$model_pred <- as.numeric(pred$mean)

  days <- c()
  day_error <- c()
  
  for (j in 1:nrow(test_set)) {
      day_error <- c(day_error,test_set[j,8]-test_set[j,1])
  }
  
  test_set$day_error <- day_error
  total_days <- c(2,3,4,5,6)
  day_error_correct <- c()
  
  for(k in 1:5){
    day_line <- subset(test_set, wday == total_days[k])
    if(nrow(day_line) < 1){
      day_error_correct[k] <- NA
    }else{
      day_error_correct[k] <- day_line[1,9] # coluna day error
    }
  }
     #day_error_correct <- c(day_error_correct, mean(day_error))
     dt_day_errors <- rbind(dt_day_errors,day_error_correct)
}
  End_time <- Sys.time()
  Total <- Total <- difftime(End_time, start_time, units = "secs") # SECS
  
  colnames(dt_day_errors) <- c('Seg','Ter','Qua','Qui','Sex')
  
  # eh isso aqui que eu preciso de todos modelos
  day_rmse <- apply(dt_day_errors, 2, function(x) sqrt(mean(x^2, na.rm = TRUE))) # SQRT DO ERRO ( DESVIO DO ERRO)
  model_name <- "nvbayes"
  write.csv(dt_day_errors, file = paste0("day_errors_model_", model_name,".csv"), row.names = FALSE)   
  write.csv(day_rmse, file = paste0("day_RMSE_model_", model_name,".csv"), row.names = FALSE)
  Total
  
```
